Minutes et répertoires du notaire Jean LE CHANTEUR, 30 avril 1668 - 10 juillet 1682 (étude XVIII)
Archives nationales
Minutes et répertoires du notaire Jean LE CHANTEUR (étude XVIII)
30 avril 1668 - 10 juillet 1682
MC/ET/XVIII/63 - MC/ET/XVIII/346, MC/RE/XVIII/2 - MC/RE/XVIII/24/A
Le chanteur, Jean; Etude XVIII
Archives nationales de France
Minutes et répertoires: la loi 2008-696 du 15 juillet 2008 relative aux archives a fixé à 75 ans à compter de la date de l'acte, ou à 25 ans à compter de la date du décès de l'intéressé si ce délai est plus bref, le délai de communication des minutes et répertoires des notaires; ce délai est porté à 100 ans à compter de la date de l'acte si le document se rapporte à un mineur (code du Patrimoine, articles L213-2, 4e d et 5e).
Autres documents de l'étude (dossiers de clients, comptabilité...): s'agissant d'archives privées, ces documents sont communicables selon les modalités fixées par le déposant ou le donateur.
Certains documents ne sont pas accessibles en raison de leur mauvais état de conservation.
Versement
Accès aux instruments de recherche de tous les notaires de l’étude XVIII
Archives de l'étude XVIII
- Minutes de Jean LE CHANTEUR, 1662 - juin 1765; MC/ET/XVIII/63 - MC/ET/XVIII/346
  - Minutes. 1668, 30 avril - juillet, 30 avril - juillet 1668; MC/ET/XVIII/63
    Informations concernant le classement:
    Le niveau inférieur de description, quand il existe, correspond aux minutes d'actes. Toutes les minutes ne sont pas forcément décrites une à une. Les descriptions de ces minutes sont plus ou moins détaillées.
  - Minutes. 1668, août - 1668, décembre, août 1668 - décembre 1668; MC/ET/XVIII/64
  - Minutes. 1669, janvier - 1669, mai, janvier 1669 - mai 1669; MC/ET/XVIII/65
  - Minutes. 1669, juin - 1669, août, juin 1669 - août 1669; MC/ET/XVIII/66
    Informations complémentaires:
  - Minutes. 1669, septembre - 1669, décembre, septembre 1669 - décembre 1669; MC/ET/XVIII/67
  - Minutes. 1670, janvier - 1670, avril, janvier 1670 - avril 1670; MC/ET/XVIII/68
  - Minutes. 1670, mai - 1670, août, mai 1670 - août 1670; MC/ET/XVIII/69
    - Contrat de mariage entre Louis Richou, maître corroyeur-baudroyeur, demeurant rue Maubué, paroisse Saint-Nicolas-des-Champs, fils de Michel Richou, vigneron, demeurant à Champigny sur Marne et de Marguerite Pelletier, d'une part, et Marie Charmoulu, fille d'honorable homme, maître Cardin Charmoulu, bourgeois de Paris, corroyeur-baudroyeur, demeurant rue Maubué, paroisse Saint-Nicolas-des-Champs et de Catherine Drouyn, d'autre part., 13 août 1634; MC/ET/XVIII/69
      Origine de l'information:
      Mariages à Paris de 1570 à 1635 (4550 actes), relevés effectués sous la dir. de Roland Mousnier, v. 1960-1976 (voir contexte dans le Plan d’orientation général - Notaires de Paris, guides thématiques du Minutier).
      Date de révision: 2010, 2016 (Marie-Françoise Limon-Bonnet)
      Date de création de la notice: 2007
      contrat de mariage; Champigny-sur-Marne (Val-de-Marne); Maubuée (rue); Charmoulu, Cardin; Charmoulu, Marie; Drouyn, Catherine; Pelletier, Marguerite; Richou, Louis; Richou, Michel; tanneur; viticulteur
  - Minutes. 1670, septembre - 1670, décembre, septembre 1670 - décembre 1670; MC/ET/XVIII/70
  - Minutes. 1671, janvier - 1671, avril, janvier 1671 - avril 1671; MC/ET/XVIII/71
    - Protestation par les religieux du prieuré Saint-Eloi à Longjumeau., 7 novembre 1649; MC/ET/XVIII/71
      Fichier dit 'général' XVIIe-XVIIIe siècles, par le personnel du Minutier, 1954-1999 ( fichier papier entièrement dématérialisé; voir contexte dans le Plan d’orientation général - Notaires de Paris, guides thématiques du Minutier).
      Date de révision: 2011-2012, 2016 (Marie-Françoise Limon-Bonnet)
      Date de création de la notice: 2010
  - Minutes. 1671, mai - 1671, août, mai 1671 - août 1671; MC/ET/XVIII/72
  - Minutes. 1671, septembre - 1671, décembre, septembre 1671 - décembre 1671; MC/ET/XVIII/73
    - Inventaire après décès de Nicolas Cartier, notaire au Châtelet, à la requête de Mathurine Potel, sa seconde épouse, demeurant rue des Lavandières; sa première épouse étant Catherine de Monroussel., 3 septembre 1671; MC/ET/XVIII/73
      Notaires des XVIe-XVIIIe siècles (4153 actes), par Claire Béchu, Catherine Grodecki, Marie-Antoinette Fleury, Madeleine Jurgens, Marie-Françoise Limon-Bonnet, Pierre-Yves Louis, Xenia Pamfilova, Isabelle Pebay, v. 1950, 1986-1994 (fichier papier entièrement dématérialisé; voir contexte dans le Plan d’orientation général - Notaires de Paris, guides thématiques du Minutier).
      Date de création de la notice: 2004
      inventaire après décès; Lavandières (rue des); Cartier, Nicolas; Monroussel, Catherine de; Potel, Mathurine; notaire
    - Inventaire après décès de Geneviève Bernard, demeurant rue du Figuier (bibliothèque) à la requête de Louis Gibault, avocat en Parlement, curateur du testament de Geneviève Bernard., 4 septembre 1671; MC/ET/XVIII/73
      inventaire; testament; Bernard, Geneviève
    - Contrat de mariage entre Henri Lefebvre, peintre à Paris, demeurant sur le fossé entre les portes Saint-Marcel et Saint-Victor fils de feu Jean Lefebvre, peintre du château de Fontainebleau, et Geneviève Vignon, fille de Charles Vignon, exempt de la connétablie et maréchaussée de France, petite-fille de Claude Vignon, peintre ordinaire du roi., 10 novembre 1671; MC/ET/XVIII/73
      Artisans XVIIIe siècle, par M. Rambaud et C. Grodecki, 1956-1977 ( fichier papier entièrement dématérialisé; voir contexte dans le Plan d’orientation général - Notaires de Paris, guides thématiques du Minutier).
      contrat de mariage; Lefebvre, Henri; Lefebvre, Feue Jean de; Vignon, Geneviève; Vignon, Charles de; Vignon, Claude
  - Minutes. 1672, janvier - 1672, avril, janvier 1672 - avril 1672; MC/ET/XVIII/74
  - Minutes. 1672, mai - 1672, juin, mai 1672 - juin 1672; MC/ET/XVIII/75
    - Inventaire après décès de Marc Fauvel, maître peintre à Paris, demeurant rue Saint-Victor en la maison où pend pour enseigne le Mortier d'Or, à la requête de Marie-Anne Pasquier, sa veuve., 2 juin 1672; MC/ET/XVIII/75
      Artisans XVIIe, par M. Jurgens, M.A. Fleury, R. Gourmelon et le personnel du Minutier central, 1954-1996 (fichier papier entièrement dématérialisé; voir contexte dans le Plan d’orientation général - Notaires de Paris, guides thématiques du Minutier).
      inventaire; Fauvel, Marc
  - Minutes. 1672, juillet - 1672, août, juillet 1672 - août 1672; MC/ET/XVIII/76
  - Minutes. 1672, septembre - 1672, décembre, septembre 1672 - décembre 1672; MC/ET/XVIII/77
    Acte(s) de la même période coté(s) séparément:
    Voir aussi MC/ET/XVIII/98.
  - Minutes. 1673, janvier - 1673, juin, janvier 1673 - juin 1673; MC/ET/XVIII/78
  - Minutes. 1673, juillet - 1673, décembre, juillet 1673 - décembre 1673; MC/ET/XVIII/79
  - Minutes. 1674, janvier - 1674, juin, janvier 1674 - juin 1674; MC/ET/XVIII/80
  - Minutes. 1674, juillet - 1674, décembre, juillet 1674 - décembre 1674; MC/ET/XVIII/81
  - Minutes. 1675, janvier - 1765, juin, janvier 1675 - juin 1765; MC/ET/XVIII/82
  - Minutes. 1675, juillet - 1675, décembre, juillet 1675 - décembre 1675; MC/ET/XVIII/83
  - Minutes. 1676, janvier - 1676, juin, janvier 1676 - juin 1676; MC/ET/XVIII/84
  - Minutes. 1676, juillet - 1676, décembre, juillet 1676 - décembre 1676; MC/ET/XVIII/85
  - Minutes. 1677, janvier - 1677, juin, janvier 1677 - juin 1677; MC/ET/XVIII/86
  - Minutes. 1677, juillet - 1677, décembre, juillet 1677 - décembre 1677; MC/ET/XVIII/87
  - Minutes. 1678, janvier - 1678, juin, janvier 1678 - juin 1678; MC/ET/XVIII/88; Document détérioré.
  - Minutes. 1678, juillet - 1678, décembre, juillet 1678 - décembre 1678; MC/ET/XVIII/89; Document détérioré.
  - Minutes. 1679, janvier - 1679, mai, janvier 1679 - mai 1679; MC/ET/XVIII/90; Document détérioré.
    - Inventaire de défunt Louis Gibault, avocat en Parlement, rue Saint-Nicolas-du-Chardonnet, avec prisée de la bibliothèque par Florentin Lambert, marchand libraire, bourgeois de PAris, demeurant rue Saint-Jacques, paroisse Saint-Séverin., 15 février 1679; MC/ET/XVIII/90
      inventaire; Lambert, Florentin
  - Minutes. 1679, juin - 1679, août, juin 1679 - août 1679; MC/ET/XVIII/91; Document détérioré.
  - Minutes. 1679, septembre - 1679, décembre, septembre 1679 - décembre 1679; MC/ET/XVIII/92; Document détérioré.
  - Minutes. 1680, janvier - 1680, juin, janvier 1680 - juin 1680; MC/ET/XVIII/93
  - Minutes. 1680, juillet - 1680, décembre, juillet 1680 - décembre 1680; MC/ET/XVIII/94
  - Minutes. 1681, janvier - 1681, juin, janvier 1681 - juin 1681; MC/ET/XVIII/95
  - Minutes. 1681, juillet - 1681, décembre, juillet 1681 - décembre 1681; MC/ET/XVIII/96
  - Minutes. 1682, janvier - 1682, 10 juillet, janvier 1682 - 10 juillet 1682; MC/ET/XVIII/97
  - Expéditions. 1669 - 1681, MC/ET/XVIII/98
    Manque(s) constaté(s) dans cet article:
    L'année 1671 manque.
    Expéditions, en plus 1 minute du 2 septembre 1672,.
    Le niveau inférieur de description, quand il existe, correspond aux actes. Toutes les actes ne sont pas forcément décrits un à un. Les descriptions de ces actes sont plus ou moins détaillées.
    copie authentique
  - Minutes (fois et hommages, aveux et dénombrements, terriers, titres nouvels et retraits féodaux). 1670 - 1680, MC/ET/XVIII/99
    12 actes.
    déclaration féodale
  - Brevets. 1662 - 1681, MC/ET/XVIII/100
    Brevets grossoyés.
    Le niveau inférieur de description, quand il existe, correspond aux actes. Tous les actes ne sont pas forcément décrits un à un. Les descriptions de ces actes sont plus ou moins détaillées.
    brevet notarié
  - Direction des créanciers de François Amblart, Mathurin Nivet, et de Charles Dujour. 1679 - 1682, MC/ET/XVIII/101
    Direction des créanciers de François Amblart et Mathurin Nivet et (1680) de Charles Dujour, conseiller au Châtelet.
    délibération; Amblart, François; Nivet, Mathurin; Dujour, Charles
    - Offre de 1800 livres aux Trésoriers de la Sainte-Chapelle par Antoine Rosé, évêque de Clermont, pour le droit de régale de l'évêché de Clermont., 10 novembre 1610; MC/ET/XVIII/101; fol. V/C/XXX
      Date de révision: 2011-2012
  - Direction des créanciers de Balthazard Dorleans. 1672 - 1677, MC/ET/XVIII/102; registre
    Registre et pièces.
    délibération; Dorleans, Balthazard
  - Direction des créanciers de Marie Claude Leclerc de Courcelles. 1676 - 1701, MC/ET/XVIII/103
    délibération; Leclerc de Courcelles, Marie Claude
  - Direction des créanciers d'Antoine Delacroix et de François Piedeseigle. 1669 - 1686, MC/ET/XVIII/104; registre et cahier
    délibération; Piedeseigle, François; Delacroix, Antoine
  - Direction des créanciers de Mme Inard. 1675, 4 décembre - 1683, 31 mai, 4 décembre 1675 - 31 mai 1683; MC/ET/XVIII/346; registre
    Voir aussi MC/ET/XVIII/323, MC/ET/XVIII/1094.
    Direction des créanciers de la veuve Inard et de son fils, avocat au Conseil.
    Actes signés concurremment par Louis Henri Vincent, Antoine Bobusse, Jean Le Chanteur.
    délibération; Inard (Mme)
- Répertoire(s) de Jean LE CHANTEUR, 1544 - 1794; MC/RE/XVIII/2 - MC/RE/XVIII/24/A
  - Répertoire. 1544 - 1682, 10 juillet, 1544 - 10 juillet 1682; MC/RE/XVIII/2; PÉRIER, Thomas; PÉRIER, Nicolas; PÉRIER, Mathurin; PÉRIER, Philippe
    Répertoire du notaire Jean Lechanteur (30 avril 1668-10 juillet 1682), état sommaire des archives de l'étude et de l'étude XI.
    Répertoire chronologique des minutes (30 avril 1668-10 juillet 1682).
    Répertoire chronologique des brevets grossoyés par Jean Le Chanteur, datés du 14 février 1662 au 18 décembre 1681.
    Etat des pratiques des notaires Thomas Perier, Mathurin Perier, Philippe Perier (étude XI, de 1544 à 1644), Nicolas Cartier et Jean Le Chanteur auxquelles maître Jean Le Chanteur était subrogé ...'
    Informations concernant le classement et la cotation:
    Le niveau inférieur de description, quand il existe, correspond aux mentions d'actes contenues dans le répertoire. Parmi celles-ci, certaines peuvent y être décrites, de manière plus ou moins détaillée. Pour consulter l'acte proprement dit, il convient de rechercher la cote au niveau des articles (registre ou liasse) des minutes du notaire (cote de type 'MC/ET').
  - Etat sommaire des archives de l'étude. 1581 - 1794, MC/RE/XVIII/24/A
    État du 'chartrier': état des répertoires, des liasses et des dossiers de clients de l'étude depuis 1581, pour les notaires Jean I Charles, Jacques II Charles, Christophe Chalon, Louis Henri Vincent, Antoine Bobusse, Etienne Regnault, Jacques Miller, Jean Nicolas Giard, Nicolas Cartier, Jean Le Chanteur, daté d'après 1794, début d'exercice de Gauldrée-Boileau.
    Ancienne(s) cote(s):
    RE/XVIII/24